臺灣臺中地方法院刑事判決　　　　　　　　　　　　　　九十一年度易字第四九號
　　公　訴　人　台灣台中地方法院檢察署檢察官
　　被　　　告　甲○○
右列被告因毒品危害防制條例案件，經檢察官提起公訴（九十年度毒偵字第五四三九
號），本院判決如左：
    主      文
甲○○連續施用第二級毒品，累犯，處有期徒刑陸月，如易科罰金，以佰元折算壹
日。扣案之安非他命壹包（毛重零點壹公克），沒收銷燬之；扣案之吸食器壹組，沒
收。
    事      實
一、甲○○前於民國（下同）八十五、八十六年間因違反麻醉藥品管理條例案件，經
    台灣高等法院台中分院及本院分別判處二年七月及六月確定，於八十六年六月十
    六日刑期起算，於八十八年七月十七日假釋出獄，復因犯毒品危害防制條例而被
    撤銷前揭假釋，又於八十九年七月二十日入監執行前揭殘刑一年一月六日，而於
    九十年八月廿六日執行完畢。甲○○前於假釋期間因施用毒品案件，經本院裁定
    送觀察、勒戒後，認有繼續施用毒品之傾向，由本院於八十九年一月廿九日以八
    十九年度毒聲字第七一五號裁定令入戒治處所施以強制戒治，其後並經本院以八
    十九年度毒聲字第三六八二號裁定停止戒治，所餘期間付保護管束，期滿未經撤
    銷，視為強制戒治期滿，而由台灣台中地方法院檢察署檢察官於九十年三月二十
    二日以九十年度戒毒偵字第一六五號為不起訴處分確定。猶不知警惕、悔改，其
    明知安非他命係毒品危害防制條例所稱之第二級毒品，不得持有、施用，竟基於
    施用第二級毒品安非他命之概括犯意，自九十年十一月三日起至九十年十一月六
    止，，在其台中市○○路五十二巷四號住處，連續以安非他命置入吸食器內燒烤
    產生氣體以嘴吸用之方式，施用第二級毒品安非他命多次。嗣於九十年十一月八
    日二十一時三十分許，在上址為警查獲，並扣得第二級毒品安非他命一包（毛重
    零點壹公克）及其所有供施用安非他命用之吸食器一組。
二、案經臺中市警察局第三分局報請台灣臺中地方法院檢察署檢察官偵查起訴。
    理    由
一、被告於右揭時地施用第二級毒品安非他命之事實，業據被告於警訊及偵審時坦白
    承認，且其於九十年十一月八日為警查獲時所採集之尿液經送檢驗結果，確呈安
    非他命陽性反應，此有台中市衛生局煙毒尿液檢驗成績書一份附偵查卷第四十頁
    可憑，足徵被告之自白確與事實相符。又被告前因施用毒品案件，經本院裁定送
    觀察、勒戒後，認有繼續施用毒品之傾向，由本院於八十九年一月廿九日以八十
    九年度毒聲字第七一五號裁定令入戒治處所施以強制戒治，其後並經本院以八十
    九年度毒聲字第三六八二號裁定停止戒治，所餘期間付保護管束，期滿未經撤銷
    ，視為強制戒治期滿，而由台灣台中地方法院檢察署檢察官於九十年三月二十二
    日以九十年度戒毒偵字第一六五號為不起訴處分確定，亦有臺灣臺中地方法院檢
    察署刑案資料查註紀錄表及臺灣高等法院被告全國前案紀錄表各一份在卷可憑。
    是本件事證已甚明確，被告犯行，堪以認定。
二、查安非他命係毒品危害防制條例第二條第二項所定之第二級毒品，不得非法持有
    及施用。而被告經依同條例第二十條第二項交付保護管束期滿後，由檢察官為不
    起訴之處分後，五年內再犯同條例第十條之罪，不適用應先經觀察、戒勒之規定
    ，亦為同條例第二十三條第二項前段所明定。是核被告施用安非他命之行為，係
    犯毒品危害防制條例第十條第二項之施用第二級毒品罪。被告為施用安非他命而
    持有該等毒品之低度行為，已為其施用之高度行為所吸收，不另論罪。又被告先
    後多次施用第二級毒品之犯行，時間緊接、方法相同，觸犯構成要件相同之罪名
    ，顯係基於概括犯意反覆為之，應依連續犯之規定論以一罪，並加重其刑。又被
    告前於八十五、八十六年間因違反麻醉藥品管理條例案件，經台灣高等法院台中
    分院及本院分別判處二年七月及六月確定，於八十六年六月十六日刑期起算，於
    八十八年七月十七日假釋出獄，復因犯毒品危害防制條例而被撤銷前揭假釋，又
    於八十九年七月二十日入監執行前揭殘刑一年一月六日，而於九十年八月廿六日
    執行完畢，此有臺灣臺中地方法院檢察署刑案資料查註紀錄表各一份附卷可按，
    其受有期徒刑之執行完畢後，五年以內再犯有期徒刑以上本案之罪，為累犯，應
    依法遞加重其刑。爰審酌被告已有事實欄所載之不良素行紀錄，此有上開前科紀
    錄表可參，其施用足以導致精神障礙、性格異常、甚至造成生命危險之毒品，嚴
    重戕害身體健康，及其犯罪動機、犯罪情節，並審酌其犯罪所生之危害及被告犯
    後坦承犯行，態度良好等一切情狀，量處如主文所示之刑，並諭知易科罰金之折
    算標準，以示懲儆。扣案之第二級毒品安非他命壹小包（毛重零點壹公克），為
    毒品危害防制條例第二條第二項規定之第二級毒品，爰依同法第十八條第一項前
    段規定宣告沒收銷燬之；又吸食器壹組，為被告所有供施用第二級毒品安非他命
    所用之物，業據被告供明在卷，爰依刑法第三十八條第一項第二款之規定宣告沒
    收之。
據上論斷，應依刑事訴訟法第二百九十九條第一項前段，毒品危害防制條例第十條第
二項、第十八條第一項前段、第二十三條第二項前段，刑法第十一條前段、第五十六
條、第四十七條，第三十八條第一項第二款，罰金罰鍰提高標準條例第二條，判決如
主文。
中       華       民       國     九十一    年    二     月    十九     日
                                     臺灣臺中地方法院刑事第三庭
                                          法  官    吳  進  發
右正本證明與原本無異。
如不服本判決，應於判決送達後十日內向本院提出上訴狀，上訴於臺灣高等法院臺中
分院( 須附繕本 )。
                                          書記官
中       華       民       國     九十一    年    二     月    二十     日
